【裁判字號】    92,易,450
【裁判日期】    920827
【裁判案由】    傷害
【裁判全文】
臺灣臺北地方法院刑事判決                          九十二年度易字第四五０號
    檢  察  官  臺灣臺北地方法院檢察署檢察官
    被      告  甲○○  男  五.
右列被告因傷害案件，經檢察官聲請簡易判決處刑（九十一年度偵字第二三四九號）
，本院刑事庭認不宜以簡易判決處刑移送前來（九十二年度簡字第七九八號），本院
改依通常程序判決如左：
    主  文
甲○○無罪。
    理  由
一、公訴意旨略以：被告甲○○係台北市○○路○段一三四號國立台灣師範大學附屬
    高級中學（以下簡稱師大附中）之公民科教師，於民國九十年十一月二十二日下
    午三時四十分許，在師大附中退休教師聯誼室內參加合作社改選理監事選舉時，
    ，與同為該校教師之告訴人乙○○因投票問題發生爭執，竟基於傷害之犯意，出
    手猛力與乙○○互推，致乙○○向後倒地而右手掌撞擊地面，受有五乘七公分之
    瘀傷，因認被告涉有刑法第二百七十七條第一項之傷害罪嫌。
二、按犯罪事實應依證據認定之，無證據不得推定其犯罪事實，刑事訴訟法第一百五
    十四條定有明文。又認定不利於被告之事實，須依積極證據，茍積極證據不足為
    不利於被告事實之認定時，即應為有利於被告之認定，更不必有何有利之證據；
    且刑事訴訟法上所謂認定犯罪事實之積極證據，係指適合於被告犯罪事實之認定
    之積極證據而言，雖不以直接證據為限，間接證據亦包括在內，然而無論直接或
    間接證據，其為訴訟上之證明，須於通常一般之人均不致有所懷疑，而得確信其
    為真實之程度者，始得據為有罪之認定，倘其證明尚未達到此一程度，而有合理
    之懷疑存在時，自不能以推測或擬制之方法，以為有罪裁判之基礎，最高法院著
    有三十年上字第八一六號、二十九年上字第三一０五號、七十六年台上字第四九
    八六號、四十年台上字第八六號等判例可資參照。訊據被告甲○○堅決否認有何
    傷害犯行，辯稱：乙○○是合作社理事主席，當時合作社理監事選舉即將結束，
    我到投票會場看看是否已經開始開票，乙○○質問我在稍早的合作社社員大會中
    的發言不當，會影響選情，我說發言是我的權利，他就出手打我的前額、左顴骨
    ，我閃避，又打中我的右胸，將我打倒在地，導致左膝蓋受傷，我沒有出手打乙
    ○○，也沒有推他等語。
三、本件被告甲○○及告訴人乙○○於上開時、地發生言語衝突，不久後二人均倒地
    之事實，業據在場之證人己○○、戊○○、庚○○、丁○○、丙○○到庭一致證
    述在卷，告訴人因之受有右手掌瘀傷一節，亦經其指述明確，並有台北市立仁愛
    醫院驗傷診斷書影本一紙附卷可稽，且據本院函調告訴人之病歷影本核閱無訛，
    固均堪信為真。惟有關告訴人於雙方爭執之過程中，究竟如何倒地受傷之事實，
    告訴人雖於告訴狀中指述被告「基於傷害之故意，向告訴人身上猛力推擠，告訴
    人因而被推倒在地」等情，然經以證人身分詰問告訴人，告訴人對於其受傷之原
    因，卻改稱被告「突然用手肘拱我的胸部，我用手擋，往前一推，兩個人就倒下
    去」等語，則告訴意旨所稱告訴人係遭被告猛力推倒致傷一節是否為真，已令人
    起疑；參以被告於當日雙方之衝突中，受有臉部左上額血腫二乘二公分、臉部左
    頰部血腫二乘二公分、左膝部零點五乘零點五公分擦傷等情，有台北市立仁愛醫
    院驗傷診斷書影本一件附卷可稽，衡諸該等傷勢分散於額頭、臉頰、左膝蓋等部
    位，顯然並非單純之一次跌倒所得造成，被告所稱其遭告訴人出手毆擊倒地等情
    ，自非不得採信。加以本院傳喚在場之證人己○○、戊○○、庚○○、丁○○、
    丙○○到庭，均無人證稱被告確有出手推倒告訴人之行為，本件告訴人究否係於
    毆擊被告時不慎跌倒受傷，或因出手攻擊之反作用力造成手掌受傷，或因被告之
    防衛行為導致跌倒受傷，顯然尚有合理之懷疑存在，揆諸前揭說明，自不得僅以
    告訴人上開具有瑕疵之指述，遽認被告確有基於傷害故意，出手推倒告訴人之行
    為。此外，本院復查無其他證據，足以認定被告有何傷害犯行，不能證明被告犯
    罪，依法應為無罪之諭知。
據上論斷，應依刑事訴訟法第四百五十二條、第三百零一條第一項，判決如主文。
本案經檢察官王怡菁到庭執行職務。
中      華      民      國    九十二    年    八      月    二十七      日
                                    臺灣臺北地方法院刑事第四庭
                                              法  官    楊代華
右正本證明與原本無異。
如不服本判決，應於判決送達後十日內向本院提出上訴狀。
                                              書記官    廖純瑜
中      華      民      國    九十二    年    八      月    二十七      日


司法院資訊處製作；財團法人民間司法改革基金會備份。
